

CONTATO

- (63)9 9120-4090
- ™ vinicius.lc00@gmail.com
- **?** Palmas, Tocantins

HABILIDADES

- Comunicação Efetiva
- Adaptabilidade
- Boa Comunicação
- Resolução de Problemas
- Trabalho em equipe
- Proatividade

FORMAÇÃO

Engenharia de Software Ulbra Palmas

2022 - Presente

Ensino Médio Completo Colégio da Polícia Militar do Estado do Tocantins

2019 - 2021

VINÍCIUS CORDEIRO

Desenvolvedor

PERFIL

Com 2 anos de experiência em programação web, atuo tanto no desenvolvimento front-end quanto no back-end. Tenho forte domínio em linguagens e tecnologias como C#, PHP e JavaScript, utilizando Bootstrap para a criação de interfaces responsivas e intuitivas. Possuo experiência com bancos de dados, como SQL Server e MySQL, e conhecimentos no desenvolvimento de aplicações interativas com React Native. Além disso, utilizo o Git para versionamento e colaboração em projetos.

EXPERIÊNCIA

2023 - presente

Desenvolvimento de Software

Universidade Estadual do Tocantins

Responsável pela criação e manutenção de softwares (principalmente sites), apoio tecnológico aos funcionários e alunos da universidade e solucionar problemas com rapidez e eficácia.

PHP,SQL Server, JavaScript,C#, .NET Core, .NET Framework, Html, Css, MySQL, Git

2023 - 2024

Participante da Campus Mobile Claro

Responsável pelo projeto TEAMO, um aplicativo de monitoramento e acessibilidade para crianças com TEA. sendo levado para este concurso tecnológico que contém palestras e espaço para desenvolvimento pessoal e profissional.

React Native, FireBase

LINKS

GitHub

https://github.com/Dev-Cordeiro

Linkedin

https://www.linkedin.com/in/vinicius-da-luz-cordeiro-b49ba1239/